臺灣新竹地方法院刑事判決　　　　　　　 93年度易字第460號
公　訴　人　臺灣新竹地方法院檢察署檢察官
被　　　告　戊○○　男　37歲.
上列被告因竊盜等案件，經檢察官提起公訴（93年度偵字第1013
、1135、3390號），本院依簡式審判程序判決如下：
    主  文
戊○○共同連續攜帶兇器竊盜，累犯，處有期徒刑玖月；又收受
贓物，累犯，處有期徒刑月；又共同竊盜，處有期徒刑肆月。
應執行有期徒刑壹年貳月。
    事  實
一戊○○前於民國89年間，因違反毒品危害防制條例案件，經
  臺灣高等法院以90年度上訴字第1654號分別判處有期徒刑1年
  、10月，應執行1年8月確定，並於92年9月30日縮刑期滿執行
  完畢。詎仍不知悔改，與甲○○（由本院另行審結）基於為自
  己不法所有之概括犯意聯絡，共同於附表所示之時、地，攜帶
  甲○○所有客觀上足供兇器使用之利剪1把（未扣案），以附
  表所示之方法，先後竊取蘇明仁、乙○○如附表所示之財物得
  手。嗣經警於93年2月4日17時許，查獲甲○○另涉嫌其他竊盜
  案件後始循線查悉上情。
二戊○○明知甲○○於93年1月下旬，在其新竹市○○路582巷29
  號住處所贈與之17吋電腦液晶螢幕1台，係來路不明之贓物（
  為甲○○與另案被告方國燦共同於93年1月21日19時許，在丁○○位於新竹市○○路151號住家兼店面之「和美」藥局所竊
  得），竟仍加以受領而收受該財產犯罪所得之贓物。
三戊○○於民國93年6月16日凌晨3時30分許，駕駛之LT-8527號
  自小客車搭載友人丙○○（已由本院另行審結），行經東藝行
  銷有限公司（下簡稱東藝公司）設於新竹市○○街34巷11號之
  倉庫，竟另行與丙○○基於為自己不法所有之犯意聯絡，進入
  上開無人居住且未上鎖之倉庫內，共同以徒手竊取東藝公司存
  放之「38度金門特級高粱600毫升裝」60瓶、「58度金門特級
  高粱750毫升裝」48瓶、「58度特級金門高粱300毫升裝」24
  瓶。得手後，旋載至丙○○在新竹市○○路125號住處藏放，
  並由丙○○將前述「58度金門特級高粱750毫升裝」24瓶，於
  同年月18日出售予不知情之許竣誠。嗣於93年6月20日17時30
  分許為警查獲，並在丙○○住處及戊○○上述汽車內，起出尚
  未及銷贓之其餘高粱酒共59瓶。
四案經新竹市警察局及新竹市警察局第一分局報請臺灣新竹地方
  法院檢察署檢察官偵查起訴。
    理  由
一本件被告戊○○所犯加重竊盜罪、贓物罪及普通竊盜罪，均非
  死刑、無期徒刑、最輕本刑為3年以上有期徒刑之罪，或高等
  法院管轄第一審之案件，被告於本院行準備程序進行中，就被
  訴事實為有罪之陳述，經本院合議庭認合於修正後刑事訴訟法
  第273條之1之規定，裁定進行簡式審判程序，合先敘明。
二認定犯罪事實所憑之證據及認定之理由：
(一)被告戊○○對於上開事實業於本院審理時均坦承不諱。
(二)同案被告甲○○、丙○○於偵查及本院行準備程序、審理時所
  為供述。
(三)被害人即「快又美」電腦割字公司職員己○○、群益補習班總
  務主任乙○○及被害人即東藝公司負責人倪金木之指述，與證
  人許竣誠於警詢時之陳述。
(四)新竹市警察局93年2月4日於被告新竹市○○路582巷29號住處
  搜索扣押錄暨扣押物品目錄表、贓證物品認領保管收據、車籍
  作業系統—查詢認可資料、新竹市警察局第一分局搜索筆錄、
  扣押物品收據、扣押物品目錄表、出貨單、東藝公司經濟部公
  司執照各1紙、照片8張在卷可稽。
  從而，本件事證已臻明確，被告犯行均堪認定，應依法論科。
三論罪與科刑：
  按刑法第321條第1項第3款之攜帶兇器竊盜罪，係以行為人攜
  帶兇器竊盜為其加重條件，此所謂兇器，其種類並無限制，凡
  客觀上足對人之生命、身體、安全構成威脅，具有危險性之兇
  器均屬之，且祇須行竊時攜帶此種具有危險性之兇器為已足，
  並不以攜帶之初有行兇之意圖為必要（最高法院79年度臺上字
  第5253號判例意旨參照）。被告供竊取附表所示財物之工具利
  剪1把，雖未扣案，但既足以剪斷鐵窗，足見必甚為銳利，客
  觀上已堪為殺傷人之生命、身體之器械，為具有危險性之兇器
  ，被告持以行竊，核其事實欄一部分所為，俱係犯刑法第321
  條第1項第3款之攜帶兇器加重竊盜罪。又其事實欄第二、三部
  分所為，則分別係犯刑法第349條第1項之收受贓物罪、第320
  條第1項之普通竊盜罪。被告如附表所示之二次加重竊盜犯行
  ，時間緊接，所犯罪名相同，顯係出於概括之犯意為之，為連
  續犯，爰依刑法第56條之規定以一罪論，並加重其刑；至於此
  部分犯行之犯罪手法、情節與事實欄三部分之普通竊盜犯行顯
  然有別，且犯罪時間相隔已半年餘，足認並非在一個預定犯罪
  計劃以內出於主觀上始終同一之犯意進行而係分別起意，難認
  係連續犯，故上述二罪應與另一犯意個別、罪名互殊之收受贓
  物罪分論併罰。被告就上述連續攜帶兇器加重竊盜犯行與普通
  竊盜犯行，各與同案被告甲○○、丙○○間，有犯意聯絡與行
  為分擔，應分別論以共同正犯。又被告前因違反毒品危害防制
  條例案件，經本院判處有期徒刑1年8月確定，於92年10月20日
  執行完畢，有臺灣高等法院被告全國前案紀錄表1份附卷可稽
  ，其於上開有期徒刑執行完畢後5年內，再犯本件有期徒刑以
  上之三罪，均為累犯，皆應依刑法第47條規定加重其刑，並就
  上述連續竊盜犯行遞予加重之。爰審酌被告不思以正當途徑獲
  取財富，竟於深夜進入商家及他人營業處、倉庫竊取財物，危
  害社會治安，復收受來路不明之贓物，其不尊重他人財產權益
  之心態表露無遺；惟念其犯罪後已知坦承犯行等情狀，量處如
  主文所示之刑，並合併定其應執行之刑。至於被告與甲○○共
  同竊盜所用之利剪1把，並未扣案，且經警搜索二人住處均未
  能搜獲，為免日後執行之困難，爰不為沒收之諭知，附此敘明
  。
四適用之法律：
  據上論斷，應依刑事訴訟法第273條之1第1項、第299條第1項
  前段，刑法第28條、第56條、第321條第1項第3款、第320條第
  1項、第349條第1項、第47條、第51條第5款，罰金罰鍰提高標
  準條例第1條前段，判決如主文。
本案經檢察官陳宏兆到庭執行職務。
中　　華　　民　　國　　94　　年　　5　　 月　  12  　日
                  刑事第二庭    法  官  鄭子俊
以上正本證明與原本無異。
如不服本判決，應於判決送達後10日內向本院提出上訴狀 (應附
繕本)， 上訴於臺灣高等法院。
中　　華　　民　　國　　94　　年　　5　　月　 　12　　日
                                書記官  沈藝珠
附錄本案論罪科刑法條全文：
刑法第320條
意圖為自己或第三人不法之所有，而竊取他人之動產者，為竊盜
罪，處5年以下有期徒刑、拘役或500元以下罰金。
意圖為自己或第三人不法之利益，而竊佔他人之不動產者，依前
項之規定處斷。
前二項之未遂犯罰之。
刑法第321條
犯竊盜罪而有左列情形之一者，處6月以上、5年以下有期徒刑：
一、於夜間侵入住宅或有人居住之建築物、船艦或隱匿其內而犯
    之者。
二、毀越門扇、牆垣或其他安全設備而犯之者。
三、攜帶兇器而犯之者。
四、結夥三人以上而犯之者。
五、乘火災、水災或其他災害之際而犯之者。
六、在車站或埠頭而犯之者。
前項之未遂犯罰之。
刑法第349條
收受贓物者，處3年以下有期徒刑、拘役或500元以下罰金。
搬運、寄藏、故買贓物或為牙保者，處5年以下有期徒刑、拘役
或科或併科1千元以下罰金。
因贓物變得之財物，以贓物論。
附表
┌──┬──────┬────┬──────┬───────┬─────┐
│編號│ 時間及地點 │被害人　│方法　　　　│得手之財物　　│　 備註　 │
├──┼──────┼────┼──────┼───────┼─────┤
│1　 │92年12月15日│蘇明仁　│攜帶客觀上足│philips pentiu│於戊○○新│
│　　│凌晨新竹市西│（由該公│以危害人生命│m廠牌電腦主機 │竹市○○路│
│　　│大路603號「 │司之職員│、身體安全之│、不詳廠牌電腦│582巷29號 │
│　　│快又美」電腦│己○○指│利剪1把，剪 │主機、飛瑞廠牌│起獲贓物ph│
│　　│割字公司（無│證）    │斷鐵窗安全設│不斷電系統、切│ilips電腦 │
│　　│人居住）。  │　　　　│備後侵入行竊│割機各1台、新 │主機及不斷│
│　　│　　　　　　│　　　　│。          │臺幣（下同）1 │電系統各1 │
│　　│　　　　　　│　　　　│　          │千元。　      │台。      │
├──┼──────┼────┼──────┼───────┼─────┤
│2 　│92年12月22日│乙○○　│同前　　　　│電腦主機2台。 │因得手後觸│
│　　│凌新竹市東大│　　　　│　　　　　　│　　　　　　　│動警鈴，未│
│　　│路一段95號群│　　　　│　　　　　　│　　　　　　　│及取走竊得│
│　　│益補習班建物│　　　　│　　　　　　│　　　　　　　│財物。    │
│　　│（無人居住）│　　　　│　　　　　　│　　　　　　　│          │
│    │。          │        │            │              │          │
└──┴──────┴────┴──────┴───────┴─────┘
